---
title: Argentina
author: Diego Machado
date: '2020-05-24'
slug: argentina
categories: []
tags: []
---
###**Por: Diego A. Machado P.**

Nuestro objetivo es mostrar el analisis estadistico realizado para conocer la precision que tuvo el modelado fotogrametrico para generar el modelo digital de elevacion (MDE) de PAE. Los indicadores empleados seran los errores, diferencias o residuos: medios (ME), medio absoluto (MAE), medio cuadratico (MSE), raiz cuadrada del error medio (RMSE), el tercer cuartil (ErrQ75) y el R2.

**Procedimientos:**

Librerías requerida para el análisis estadístico:
```{r message=FALSE, warning=FALSE}
library(raster); library(car); library(rgdal); library(gstat); library(caret); library(reshape); library(sp); library(lattice); library(ggplot2); library(automap); library(Metrics);
```
Cargar capas necesarias:
```{r}
dsm <- raster("C:/Proyectos/Diego/PAE/Arg_Prof_dsm.tif")
puntos <- read.csv("C:/Proyectos/Diego/PAE/Pcontrol.csv")
puntos_sp <- puntos
coordinates(puntos_sp) <- ~ Este + Norte
```
Graficar modelo digital de elevación con sus puntos de control:
```{r}
plot(dsm, main= "Modelo digital de elevacion msnm (MDE)")
points(puntos_sp, pch = 16, col = "black", cex= 0.8)
```


Resumen estadístico de las alturas de los puntos de control:
```{r message=FALSE, warning=FALSE, include=FALSE}
summary(puntos_sp$AlturaZ)
```
Adecuación de proyección cartográficas:
```{r message=TRUE, warning=FALSE}
crs(puntos_sp); crs(dsm)
puntos_sp@proj4string <- CRS("+proj=tmerc +lat_0=-90 +lon_0=-69 +k=1 +x_0=2500000 +y_0=0 +ellps=WGS84
+towgs84=0,0,0,0,0,0,0 +units=m +no_defs")
```
Extracción de datos de alturas del MDE:
```{r}
puntos_sp <- extract(x = dsm, y = puntos_sp, sp = TRUE)
```
Estadísticos de alturas puntos de control obtenidas de Estación:
```{r}
summary(puntos_sp$AlturaZ);
```
Estadísticos de alturas de puntos de control obtenidas del MDE:
```{r}
summary(puntos_sp$Arg_Prof_dsm)
```
```{r, include=FALSE}
puntos_sp$diferencia <- puntos_sp$Arg_Prof_dsm - puntos_sp$AlturaZ
```
Estadísticos de los errores, diferencias o residuos:
```{r}
summary(res_pae <- abs(puntos_sp$Arg_Prof_dsm - puntos_sp$AlturaZ))
```
```{r, include=FALSE}
s <- quantile(res_pae,.75, na.rm=TRUE)
a <-(rmse(puntos_sp$Arg_Prof_dsm, puntos_sp$AlturaZ))
g <- (cor(puntos_sp$Arg_Prof_dsm, puntos_sp$AlturaZ)^2)
ME_RK <- mean(puntos_sp$diferencia, na.rm=TRUE)
MAE_RK <- mean(abs(puntos_sp$diferencia), na.rm=TRUE)
MSE_RK <- mean(puntos_sp$diferencia^2, na.rm=TRUE)
RMSE_RK <- sqrt(sum(puntos_sp$diferencia^2, na.rm=TRUE) / length(puntos_sp$diferencia))
AVE_RK <- 1 - sum(puntos_sp$diferencia^2, na.rm=TRUE) / 
  sum( (puntos_sp$AlturaZ - mean(puntos_sp$AlturaZ, na.rm = TRUE))^2, 
       na.rm = TRUE)
metodo <- factor("Fotogrametria")
metodo <- data.frame(metodo)
resultados <- cbind(metodo, ME_RK, MAE_RK, MSE_RK, RMSE_RK, s, g)
etiquetas <- c("Metodos", "ME", "MAE", "MSE", "RMSE", "Err Q75", "R2")
names(resultados) <- etiquetas
```
Resultados de los cálculos de residuos o errores en las alturas:
```{r}
print(resultados)
```
Gráficos:
```{r message=FALSE, warning=FALSE}
par(mfrow=c(1,1))
plot(puntos_sp$Arg_Prof_dsm, puntos_sp$AlturaZ, main="Relacion entre alturas modeladas por fotogrametria y alturas reales", xlab="Altura modelada (MDE)", 
     ylab='Altura reales', pch= 16, col = "blue", text(15,0.5, "TEXT"))
abline(0,1, lty=2, col='red')
abline(lm(puntos_sp$AlturaZ ~ puntos_sp$Arg_Prof_dsm), col = 'blue', lty=2)
legend(x = 240, y = 253,  legend = c("Relacion ideal 1:1", "Fotogrametria"), col = c("Red", "Blue"), 
       title = "Leyenda", lty = 2, cex = 0.75)
text(20,4,"R2 : 0.41", cex = 1.5)
```

Gráficos de magnitud de residuos espaciales:
```{r}
area <- shapefile("C:/Proyectos/Diego/PAE/area.shp")
area@proj4string <- CRS(projargs = "+proj=tmerc +lat_0=-90 +lon_0=-69 +k=1 +x_0=2500000 +y_0=0 +ellps=WGS84
+towgs84=0,0,0,0,0,0,0 +units=m +no_defs")
area.sp <- as(area, "SpatialPolygonsDataFrame", filled.contour())
bubble(puntos_sp[!is.na(puntos_sp$diferencia),], "diferencia", pch = 16, 
       col=c('red', 'green'), main = "Errores espaciales de prediccion", sp.layout=list("sp.polygons", area.sp, fill="0") )
```

Esta ultimo gráfico muestra las diferencias de alturas espacialmente de los puntos de control. exponiendo si es sobrestimacion (Verde)o subestimacion (Rojo)por parte del modelo digital de elevación. El tamaño del circulo muestra una magnitud relativa.
Final.
