---
title: "locote 2"
author: "Victor Sevilla"
date: '2020-03-14'
output:
  html_document:
    df_print: paged
slug: locote-2
tags: []
categories: []
---

#Victor Sevilla

###Objetivo:

El objetivo de esta entrada es mostrar una manera de trabajar objetos espaciales del tipo vectorial (Shape) en R para estudios agroambientales. Si conocen otra forma de hacerlo seria un gusto para nosotros recibir su valioso aporte y, asi colaborar con nuestra comunidad.

Nuestra area de trabajo sera una cuenca hidrografica y sus datos de sitios de muetreos de suelos.


###Estableceremos el ditectorio de trabajo global:
#```{r setup}
#knitr::opts_knit$set(root.dir = 'C:/Sevilla/Canoabo1')
#```
verificamos nuestro directotio de trabajo
```{r}
getwd()
```

**Activamos las librerias o paquetes necesarios:**
```{r}
library(raster)
```
Trabajamos con capas espaciales de SIG:
```{r}
#Creamos un objeto R de un archivo shapefile shp
perimetro <- shapefile("C:/Sevilla/Canoabo1/cuenca1.shp")
#Creamos un objeto R de un archivo formato tiff raster
DEM <- raster("C:/Sevilla/Canoabo1/MDE3.tif")
#Ploteamos juntos los objetos R recien creados (Modelo digital de elevacion y el perimetro)
plot(DEM, main="Modelo Digital de Elevacion (msnm)")
lines(perimetro)

# Si desea ver los objetos R en memoria
ls()
```

Podemos revisar la proyeccion cartografica de los objetos R creados:

Pendiente11:
Mostrar la proyeccion.

Cambiar la proyeccion de canoa a regeven.

Montar los puntos de suelos y ploteralo junto al dem y el perimetro.

ver los datos de suelos (los primeros 6 registros)

hacer un resumen de una caracteristica como pH.

Cambiamos el nombre del campo "Tree" por "arboles":
datos1 <- rename(Orange, arboles = Tree)